Inventaris van het archief van het Nederlands Beheersinstituut, beheersdossiers beginnend met de letter L
Nationaal Archief, Den Haag
- Serie 'Leppers Fabrieken NV (VI) - Levy, M.'
  - Levie, S. Fa., Aerdenhout [PD28 129], ---
    Onderdeel van een omslag met meerdere dossiers. Deze omslag is aan te vragen via archiefinventaris 2.09.16.04, inventarisnummer 5013, ten name van Frieling, H.
  - Levie, S.B., Amsterdam, 122765
  - Levie, S.H., Amsterdam, 122770
  - Levie, S.M., Assen, 122772
  - Levie, V., Breda, 122773
  - Levie, V., Breda [PD14 232], ---
  - Levie, V., Breda [PD14 297], ---
    Onderdeel van een omslag met meerdere dossiers. Deze omslag is aan te vragen via archiefinventaris 2.09.16.03, inventarisnummer 4915, ten name van Driel, P.J. van
  - Levie, W., Assen, 122774
  - Levie, W., Rotterdam, 122775
  - Levie, W., Amsterdam, 122776
  - Levie, W., Assen [PD11 221], ---
  - Levie, W., Rotterdam [PD3 905], ---
    Onderdeel van een omslag met meerdere dossiers. Deze omslag is aan te vragen via archiefinventaris 2.09.16.02, inventarisnummer 4769, ten name van Ball, I.C.
  - Levie-Berlinger, S., Amsterdam, 122734
  - Levie-Bloemendal, K., Oude Pekela, 122735
  - Levie-Boekbinder, R., Assen, 122736
  - Levie-Dalsheim, H. de, Nieuwe Pekela, 122737
  - Levie-Eitje, M., Amsterdam, 122751
  - Levie-Goricke, E.E.M., Amsterdam, 122752
  - Levie-Haas, E., Rotterdam, 122738
  - Levie-Kampion, M., Beerta, 122741
  - Levie-Keizer, A. de, Zwolle, 122742
  - Levie-Lorje, S., Amsterdam [PD1 3792], ---
    Onderdeel van een omslag met meerdere dossiers. Deze omslag is aan te vragen via archiefinventaris 2.09.16.01, inventarisnummer 4674, ten name van Abraham-Lichtenstein, R.
  - Levie-Marcus, H.J. de, Ermelo [WFV 2803], ---
  - Levie-Nink, E., Rotterdam [PD3 288], ---
  - Levie-Norden, M., Groningen, 122753
  - Levie-Norden, M., Groningen [PD27 385], ---
  - Levie-Roosendaal, Arnhem [PE10 2371], ---
  - Levie-Saluels, J., Uithoorn, 119098
  - Levie-Schot, R. de, Groningen, 122744
  - Levie-Seif, R., Overschie, 119064
  - Levie-Sternfeld, B., Arnhem, 122745
  - Levie-Tonge, J. van der, Assen, 122747
  - Levie-van der Walde, A., Winschoten, 122749
  - Levie-van der Wijk, S., Hoogeveen, 122733
  - Levie-van Gelder, R. de, Den Haag, 122739
  - Levie-van Raalte, H. de, Amsterdam, 122732
  - Levie-van Thijn, S., Oss, 122746
  - Levie-van West, S., New York, 122754
  - Levie-Vecht, R., Foxham, 122748
  - Levie-Verdoner, M., Amsterdam [PD1 103], ---
  - Levie-Wallmann, J.C.S. [WE 8479], ---
    Onderdeel van een omslag met meerdere dossiers. Deze omslag is aan te vragen via archiefinventaris 2.09.16.05, inventarisnummer 6493, ten name van Gebhart, K.
  - Levier, J. de, Maastricht, 122755
  - Leviet, B., Rotterdam, 122756
  - Leviet, B., Groningen [PD27 2104], ---
    Onderdeel van een omslag met meerdere dossiers. Deze omslag is aan te vragen via archiefinventaris 2.09.16.02, inventarisnummer 5002, ten name van Bakker, P.
  - Leviet, C., Uithuizen, 122757
  - Leviet, H., Amsterdam, 122758
  - Leviet, H., Veendam, 122759
  - Leviet, N., Musselkanaal, 122760
  - Leviet-Hoogstraal, R., Oude Pekela, 122761
  - Leviet-Jacobson, S., Amsterdam, 122762
  - Levij, E., Buenos Aires, 198565
  - Levij, M.S., Kollum [PD38 240], ---
  - Levij, W., New York, 198569
  - Levij-Gottfriedt, J., Roden, 122889
  - Levin, A., Nieuwe Amstel, 122763
  - Levin, A., Den Haag, 122764
  - Levin, A., Den Haag [PD2 351], ---
  - Levin, D., Den Haag, 122778
  - Levin, F., Groningen [WFV 1271], ---
    Onderdeel van een omslag met meerdere dossiers. Deze omslag is aan te vragen via archiefinventaris 2.09.16.02, inventarisnummer 5593, ten name van Bend, H.
  - Levin, H., Versailles, 198566
  - Levin, M., Den Haag, 122720
  - Levin, M., New York, 122779
  - Levin, S., Appingedam, 122780
  - Levin, W., Antwerpen, 122781
  - Levin-Kaufmann, P., Amsterdam, 122782
  - Levine, M.I., Houston [PE67 5034], ---
  - Leving, J., ZuidLaren, 122783
  - Levinga, G., Klazinaveen [PE11 1027], ---
  - Levinger-Stern, C., New York [WE 4284], ---
    Onderdeel van een omslag met meerdere dossiers. Deze omslag is aan te vragen via archiefinventaris 2.09.16.01, inventarisnummer 6237, ten name van Albers, P.
  - Levink, W.J. (I), Diepenveen, 122784
  - Levink, W.J. (II), Diepenveen, 122785
  - Levinsohn, L.H., Amsterdam, 122787
  - Levinson, J., Amersfoort, 122786
  - Levinson, S. [PD1 927], ---
    Onderdeel van een omslag met meerdere dossiers. Deze omslag is aan te vragen via archiefinventaris 2.09.16.05, inventarisnummer 4575, ten name van Geselle-Meerburg, D.
  - Levis, L., Roosendaal [DN 1258], ---
  - Levis, W., Roosendaal, 122788
  - Levis, W., Roosendaal [WFV 1031], ---
    Onderdeel van een omslag met meerdere dossiers. Deze omslag is aan te vragen via archiefinventaris 2.09.16.03, inventarisnummer 5578, ten name van Clemens, M.
  - Levison, D., Zutphen, 122789
  - Levison, D., Zutphen, 122790
  - Levison, D., Zutphen, 122791
  - Levison, H., Zutphen, 122792
  - Levison, I., Antwerpen, 122793
  - Levison, J., Amsterdam, 122794
  - Levison, L., Amsterdam, 122797
  - Levison, L.J., Amsterdam, 122798
  - Levison, M., Amsterdam, 122799
  - Levison, M., Rotterdam, 122800
  - Levison, M., Amsterdam, 122801
  - Levison, M., Amsterdam, 122802
  - Levison, M., Amsterdam [PD1 4101], ---
    Onderdeel van een omslag met meerdere dossiers. Deze omslag is aan te vragen via archiefinventaris 2.09.16.01, inventarisnummer 4680, ten name van Abenheimer, S.
  - Levison, S., Zutphen, 122795
  - Levison, S., Rotterdam, 122847
  - Levison, S., Zutphen, 122848
  - Levison-Levie, J., Zutphen, 122849
  - Levison-Levison, E.H., Zutphen, 122796
  - Levison-Levison, E.H., Zutphen [PD10 841], ---
  - Levisson, A., Den Haag, 122850
  - Levisson, A.J.T.T. [PD1 2804], ---
    Onderdeel van een omslag met meerdere dossiers. Deze omslag is aan te vragen via archiefinventaris 2.09.16.02, inventarisnummer 4633, ten name van Bamberger, M.
  - Levisson, E., Zwijndrecht [PD3 1218], ---
  - Levisson, J., Den Haag, 122852
  - Levisson, J.M.J., Amsterdam, 122851
  - Levisson, M.L. (I), Amsterdam, 122853
  - Levisson, M.L. (II), Amsterdam, 122854
  - Levisson, M.M., Rotterdam, 122846
  - Levisson, M.T., Rotterdam, 122777
  - Levisson, M.T., Voorburg [PD3 392], ---
  - Levisson, T., Amsterdam, 122821
  - Levisson-Frank, S.M., Den Haag, 122822
  - Levit, B., Groningen, 122823
  - Levit, B., Rotterdam [PD3 906], ---
  - Levit, C.A., Zandvoort, 122824
  - Levit, E., Rotterdam, 122825
  - Levit, J., Zandvoort, 122826
  - Levit, M., Den Haag, 122827
  - Levit, P. (I), Amsterdam, 122803
  - Levit, P. (II), Amsterdam, 122804
  - Levita, E. de, Rotterdam, 122805
  - Levita, E.J., Enschede, 122806
  - Levita, F.O., Amsterdam, 122807
  - Levita, H., Chicago, 198567
  - Levita, R. de, Amsterdam, 122808
  - Levith, Z., Pardes Channah, 122809
  - Leviticus, A., Dordrecht, 122810
  - Leviticus, A., Dordrecht, 122811
  - Leviticus, A.N., Roermond [PD57 90], ---
    Onderdeel van een omslag met meerdere dossiers. Deze omslag is aan te vragen via archiefinventaris 2.09.16.02, inventarisnummer 5133, ten name van Blanken, J.E.E.
  - Leviticus, F., Dordrecht, 122813
  - Leviticus, F., Dordrecht [PD18 28], ---
    Onderdeel van een omslag met meerdere dossiers. Deze omslag is aan te vragen via archiefinventaris 2.09.16.01, inventarisnummer 4909, ten name van Achterberg, J.A.
  - Leviticus, H., Dordrecht, 122814
  - Leviticus, I., Dordrecht, 122815
  - Leviticus, M., Den Haag, 122816
  - Leviticus, M., Amsterdam, 122818
  - Leviticus, R., Den Haag, 122819
  - Leviticus, R., New York [PD2 343], ---
  - Leviticus-Bromet, T., Nijmegen, 122820
  - Leviticus-Compris, R., Eindhoven, 122828
  - Leviticus-Woudstra, B., Oss, 122829
  - Levits, B.M., Den Haag, 122830
  - Levits-van Hesse, B., Scheveningen, 122831
  - Levits-van Hesse, B., Scheveningen [PD3 1379], ---
    Onderdeel van een omslag met meerdere dossiers. Deze omslag is aan te vragen via archiefinventaris 2.09.16.01, inventarisnummer 4782, ten name van Arend, J. van der
  - Levitus, D., Appingedam, 122812
  - Levitus, D., Groningen, 122832
  - Levitus, J., Nijmegen, 122833
  - Levitus, J., Veendam, 122834
  - Levitus, L., Bellingwolde, 122835
  - Levitus, L., Groningen, 122836
  - Levitus, L., Groningen, 122840
  - Levitus, M., Amsterdam, 122837
  - Levitus, N., Groningen, 122817
  - Levitus, R., Muntendam, 122838
  - Levolger, H.A., Bergen op Zoom, 122839
  - Levor, B., Amsterdam, 122841
  - Levor, M., Amsterdam, 122842
  - Levuine, P.F., Assen [WFN 176], ---
    Onderdeel van een omslag met meerdere dossiers. Deze omslag is aan te vragen via archiefinventaris 2.09.16.04, inventarisnummer 5436, ten name van Eijsden, L. van
  - Levy, Rotterdam [PE2 2757], ---
    Onderdeel van een omslag met meerdere dossiers. Deze omslag is aan te vragen via archiefinventaris 2.09.16.01, inventarisnummer 2143, ten name van Aluminium Wals- en Persbedrijven NV
    Dit dossier betreft ook: Haasteren, L.A. van; Pentermann, J.R.
  - Levy, A., Zaandam, 122843
  - Levy, A., Tilburg, 122844
  - Levy, A., Geleen, 122856
  - Levy, A., Aalten [PE60 959], ---
    Onderdeel van een omslag met meerdere dossiers. Deze omslag is aan te vragen via archiefinventaris 2.09.16.01, inventarisnummer 4060, ten name van Aalbers, F.
  - Levy, A., Zaandam [PD1 4131], ---
    Onderdeel van een omslag met meerdere dossiers. Deze omslag is aan te vragen via archiefinventaris 2.09.16.03, inventarisnummer 4693, ten name van Citroen, T.
  - Levy, A. (Noordhollandse Koperwarenfabriek Nohol), Amsterdam, 122855
  - Levy, A. (I), Amsterdam, 122858
  - Levy, A. (II), Amsterdam, 122859
  - Levy, A.L., Amsterdam, 122857
  - Levy, A.S., Amsterdam, 122871
  - Levy, B., Amsterdam, 122845
  - Levy, B. [PE1 744], ---
  - Levy, B. (Metaalbedrijf) (I), Amsterdam, 122860
  - Levy, B. (Metaalbedrijf) (II), Amsterdam, 122861
  - Levy, C., Utrecht, 122862
  - Levy, C., Utrecht [PE54 5075], ---
  - Levy, D.M., Eefde, 122863
  - Levy, D.M., Eefde [PD10 852], ---
  - Levy, E., Bussum, 122864
  - Levy, E., Amsterdam, 122865
  - Levy, E., Eygelshoven, 122866
  - Levy, E., Rotterdam, 122867
  - Levy, E. [PD3 1097], ---
  - Levy, E., Bussum [WF 57], ---
  - Levy, E., Johannesburg [WE 7389], ---
    Onderdeel van een omslag met meerdere dossiers. Deze omslag is aan te vragen via archiefinventaris 2.09.16.03, inventarisnummer 6427, ten name van Cassirer, K.
  - Levy, E., London [WE 3639], ---
    Onderdeel van een omslag met meerdere dossiers. Deze omslag is aan te vragen via archiefinventaris 2.09.16.04, inventarisnummer 6184, ten name van Feiler, B.R.
  - Levy, E., Rotterdam [PD3 1217], ---
  - Levy, E.A., New York [PE1 4485], ---
    Onderdeel van een omslag met meerdere dossiers. Deze omslag is aan te vragen via archiefinventaris 2.09.16.02, inventarisnummer 2288, ten name van Bos (Garage)
  - Levy, E.E., Sco Paulo [PE67 3107], ---
  - Levy, E.G., Amsterdam [PD1 3709], ---
    Onderdeel van een omslag met meerdere dossiers. Deze omslag is aan te vragen via archiefinventaris 2.09.16.01, inventarisnummer 4671, ten name van Aalst, J. van
  - Levy, E.H.S., Franeker, 122868
  - Levy, E.I., Franeker, 122869
  - Levy, E.I., Bussum [PE36 3871], ---
    Onderdeel van een omslag met meerdere dossiers. Deze omslag is aan te vragen via archiefinventaris 2.09.16.01, inventarisnummer 3662, ten name van Andrese, B.J.H.M.
  - Levy, G.G., Gelsenkirchen, 122870
  - Levy, H., Apeldoorn [PD10 1045], ---
    Onderdeel van een omslag met meerdere dossiers. Deze omslag is aan te vragen via archiefinventaris 2.09.16.04, inventarisnummer 4869, ten name van Frank-Bronkhorst, A.H.
  - Levy, H., Bussum [PD36 73], ---
  - Levy, H. dr., Bussum, 122872
  - Levy, H.E., Geleen [PD40 592], ---
    Onderdeel van een omslag met meerdere dossiers. Deze omslag is aan te vragen via archiefinventaris 2.09.16.04, inventarisnummer 5094, ten name van Emanuel, R.
  - Levy, I., Bilthoven, 122873
  - Levy, I., Leek, 122874
  - Levy, I., Leek [PD27 222], ---
    Onderdeel van een omslag met meerdere dossiers. Deze omslag is aan te vragen via archiefinventaris 2.09.16.02, inventarisnummer 4977, ten name van Beukema, J.
  - Levy, I.M. dr., Amsterdam, 122875
  - Levy, J., Bilthoven, 122876
  - Levy, J., Jeruzalem, 122877
  - Levy, J., Innsbruck, 122981
  - Levy, J., Bilthoven [WFV 204], ---
    Onderdeel van een omslag met meerdere dossiers. Deze omslag is aan te vragen via archiefinventaris 2.09.16.05, inventarisnummer 5533, ten name van Gumbert, H.L.
  - Levy, J., Den Haag [WE 7106], ---
  - Levy, J.H.H., Amsterdam, 122878
  - Levy, J.J., Amsterdam, 122879
  - Levy, L., Amsterdam, 122902
  - Levy, L., Amsterdam, 122903
  - Levy, L., Amsterdam, 122904
  - Levy, L., Apeldoorn, 122905
  - Levy, L., Amsterdam, 122906
  - Levy, L., Amsterdam, 122907
  - Levy, L., Amsterdam [PD1 2911], ---
  - Levy, L., Varsseveld [PE1 4335], ---
    Onderdeel van een omslag met meerdere dossiers. Deze omslag is aan te vragen via archiefinventaris 2.09.16.01, inventarisnummer 2281, ten name van Amsterdamse Jalousienfabriek
  - Levy, L.S., Amsterdam, 122908
  - Levy, M., Amsterdam, 122909
  - Levy, M., Amsterdam, 122910
  - Levy, M., Groningen, 122911
  - Levy, M., Leek, 122912
- Serie 'Levy, M. - Ligtvoet, C.E.'
  - Levy, M., Burgsteinfurt [WE 3495], ---
  - Levy, M., Hengelo [WFV 1324], ---
    Onderdeel van een omslag met meerdere dossiers. Deze omslag is aan te vragen via archiefinventaris 2.09.16.04, inventarisnummer 5591, ten name van Fraenkel-Prager, A.S.
  - Levy, M., Hengelo [WF 819], ---
    Onderdeel van een omslag met meerdere dossiers. Deze omslag is aan te vragen via archiefinventaris 2.09.16.01, inventarisnummer 6538, ten name van Ambroz, J.
  - Levy, M., Köln [PE67 5122], ---
    Onderdeel van een omslag met meerdere dossiers. Deze omslag is aan te vragen via archiefinventaris 2.09.16.02, inventarisnummer 4359, ten name van Berger, W.
  - Levy, M.S., Kollum, 122913
  - Levy, N., Amsterdam, 122914
  - Levy, P., Amsterdam, 122915
  - Levy, P.M., Amsterdam [PE1 1288], ---
    Onderdeel van een omslag met meerdere dossiers. Deze omslag is aan te vragen via archiefinventaris 2.09.16.02, inventarisnummer 3261, ten name van Borello, R.
  - Levy, R., Doetinchem, 122916
  - Levy, S., Terborg, 122883
  - Levy, S., Amsterdam, 122917
  - Levy, S., Antwerpen, 122918
  - Levy, S., Amsterdam, 122919
  - Levy, S., Gouda, 122920
  - Levy, S., Amsterdam, 122921
  - Levy, S., Jeruzalem, 122922
  - Levy, S., Doetinchem [PE10 3271], ---
  - Levy, S., Tel Aviv [WFV 1394], ---
    Onderdeel van een omslag met meerdere dossiers. Deze omslag is aan te vragen via archiefinventaris 2.09.16.03, inventarisnummer 5596, ten name van Cord-Funke, W.K.L.
  - Levy, S. (I), Amsterdam, 122880
  - Levy, S. (II), Amsterdam, 122881
  - Levy, S. (III), Amsterdam, 122882
  - Levy, W., Kerkrade, 122885
  - Levy, W., Haifa [PE67 5181], ---
    Onderdeel van een omslag met meerdere dossiers. Deze omslag is aan te vragen via archiefinventaris 2.09.16.01, inventarisnummer 4357, ten name van Aldewereld, I.
  - Levy, W. dr., Amsterdam, 122884
  - Levy-Aufhauser, J., Amersfoort, 122886
  - Levy-Batavier, A., Amsterdam [PD1 3577], ---
  - Levy-Falkenstein, A., Amsterdam, 122887
  - Levy-Falkenstein, B., Paris [WE 5912], ---
    Onderdeel van een omslag met meerdere dossiers. Deze omslag is aan te vragen via archiefinventaris 2.09.16.02, inventarisnummer 6345, ten name van Blum-Faber, E.
  - Levy-Friedlander, G., Amsterdam, 122888
  - Levy-Haendler, E., Amsterdam, 122890
  - Levy-Harburger, J., Las Vegas [WE 6134], ---
    Onderdeel van een omslag met meerdere dossiers. Deze omslag is aan te vragen via archiefinventaris 2.09.16.03, inventarisnummer 6358, ten name van Cleef, P. van
  - Levy-Konig, S.D., Bussum [PE36 4038], ---
  - Levy-Konig, S.D., Bussum [WF 1816], ---
    Onderdeel van een omslag met meerdere dossiers. Deze omslag is aan te vragen via archiefinventaris 2.09.16.02, inventarisnummer 6553, ten name van Beer, E.
  - Levy-Levy, E., New York [WE 8832], ---
    Onderdeel van een omslag met meerdere dossiers. Deze omslag is aan te vragen via archiefinventaris 2.09.16.02, inventarisnummer 6507, ten name van Berentzen, E.H.M.
  - Levy-Mischel, H., Amsterdam, 122892
  - Levy-Nijkerk, J., Amsterdam, 122893
  - Levy-Rosenberg, J., Tilburg [PD35 272], ---
    Onderdeel van een omslag met meerdere dossiers. Deze omslag is aan te vragen via archiefinventaris 2.09.16.02, inventarisnummer 5030, ten name van Beer, L. de
  - Levy-Rosenberg, J., Tilburg [WFV 804], ---
    Onderdeel van een omslag met meerdere dossiers. Deze omslag is aan te vragen via archiefinventaris 2.09.16.03, inventarisnummer 5565, ten name van Dillen, H.T. van
  - Levy-Rutenberg, M., Buenos Aires [WE 3598], ---
    Onderdeel van een omslag met meerdere dossiers. Deze omslag is aan te vragen via archiefinventaris 2.09.16.02, inventarisnummer 6196, ten name van Brevet-Meding, E.
  - Levy-Speyer, A. [PE67 3723], ---
    Onderdeel van een omslag met meerdere dossiers. Deze omslag is aan te vragen via archiefinventaris 2.09.16.02, inventarisnummer 4282, ten name van Busse-Samtyer, Y.
  - Levy-Susskind, G., Amsterdam, 122896
  - Levy-van Messel, D., Scheveningen, 122891
  - Levy-van Praag, B., Amsterdam, 122894
  - Levy-van Praag, R.J., Den Haag, 122895
  - Levysohn-Nelson, R., Amsterdam, 122898
  - Levyson, M., Amsterdam, 122897
  - Lewald, H., Basel [WE 1287], ---
  - Lewald, T., Tsingtao [WE 1166], ---
    Onderdeel van een omslag met meerdere dossiers. Deze omslag is aan te vragen via archiefinventaris 2.09.16.02, inventarisnummer 6027, ten name van Bergner, H.
  - Lewandowski, G.P., New York [WE 745], ---
    Onderdeel van een omslag met meerdere dossiers. Deze omslag is aan te vragen via archiefinventaris 2.09.16.01, inventarisnummer 5982, ten name van Aron, M.
  - Lewandowski, H., Genève, 122900
  - Lewandowski, P., Eisleben, 122901
  - Lewandowski, P., Bottrop [WE 5061], ---
  - Lewandowski, S., Kablow [WE 3514], ---
    Onderdeel van een omslag met meerdere dossiers. Deze omslag is aan te vragen via archiefinventaris 2.09.16.01, inventarisnummer 6190, ten name van Amandi-Priess, I.
  - Lewandowsky, G.P., New York, 122899
  - Lewandrowski, C.W., Amsterdam, 122923
  - Lewark, E.K., Heerlen, 122924
  - Lewark, P., Heerlen, 122925
  - Lewark, P., Heerlen [WFV 4344], ---
    Onderdeel van een omslag met meerdere dossiers. Deze omslag is aan te vragen via archiefinventaris 2.09.16.03, inventarisnummer 5750, ten name van Doornenbal-Hassler, A.A.
  - Lewe, W., Bussum, 122926
  - Lewek, L., Amsterdam, 122927
  - Lewen, A.E., Rotterdam, 122938
  - Lewenstein, A. (v/h Amsterdamse Naaimachinehandel), Amsterdam, 122931
  - Lewenstein, R., Amsterdam, 122929
  - Lewenstein, R., Amsterdam, 122932
  - Lewenstein, S.A., Den Haag, 122930
  - Lewering, A., Wedde, 122933
  - Lewering, A., Blijham [PE59 480], ---
  - Lewering, H.A., Blijham [PE59 107], ---
  - Lewering, W., Blijham, 122935
  - Lewering, W. (Angeline-Stichting), Emmen, 122934
  - Lewi, J.J.I., Gorinchem, 122936
  - Lewicki, E., Schaesberg, 122937
  - Lewig-Frielander, E.K., Amsterdam, 122979
  - Lewij, S. (Dido NV), Amsterdam, 122977
  - Lewijt, L., Den Haag, 123219
  - Lewijt, L., Den Haag [PD2 636], ---
  - Lewijt, M.J., Alkmaar, 123220
  - Lewin, B., Forest Hills, 122939
  - Lewin, B., Forest Hills [WE 152], ---
    Onderdeel van een omslag met meerdere dossiers. Deze omslag is aan te vragen via archiefinventaris 2.09.16.04, inventarisnummer 5936, ten name van Fritzsch, R.
  - Lewin, B., La Paz [WE 8444], ---
  - Lewin, B., Vaduz [WE 433], ---
    Onderdeel van een omslag met meerdere dossiers. Deze omslag is aan te vragen via archiefinventaris 2.09.16.03, inventarisnummer 5956, ten name van Daams, C.
  - Lewin, E., Amsterdam, 122940
  - Lewin, F., Amsterdam, 122941
  - Lewin, F., Amsterdam [PE1 1802], ---
    Onderdeel van een omslag met meerdere dossiers. Deze omslag is aan te vragen via archiefinventaris 2.09.16.04, inventarisnummer 3267, ten name van Elsbach, A.
  - Lewin, G., Oegstgeest, 122942
  - Lewin, G., Den Haag, 122943
  - Lewin, H., Amsterdam, 122944
  - Lewin, H. [PE67 6231], ---
  - Lewin, J., 122945
  - Lewin, J., Aachen, 122946
  - Lewin, J., Amsterdam, 122947
  - Lewin, J., Amsterdam, 122948
  - Lewin, J., Amsterdam [PE1 2139], ---
    Onderdeel van een omslag met meerdere dossiers. Deze omslag is aan te vragen via archiefinventaris 2.09.16.02, inventarisnummer 3275, ten name van Bianchi, G.L. (Machinefabriek)
  - Lewin, K., Den Haag, 122949
  - Lewin, K., Den Haag [WFG 767], ---
    Onderdeel van een omslag met meerdere dossiers. Deze omslag is aan te vragen via archiefinventaris 2.09.16.07, inventarisnummer 5373, ten name van Jahn, L.
  - Lewin, K.H.O., Roermond [PD57 83], ---
  - Lewin, L.H., Wassenaar, 122951
  - Lewin, M., Amsterdam, 122950
  - Lewin, M., Amsterdam, 122952
  - Lewin, M., Hamborn [WE 5855], ---
  - Lewin, M.A., Amsterdam, 122953
  - Lewin, N., Amsterdam, 122955
  - Lewin, R., Amsterdam, 122956
  - Lewin, R., London, 198570
  - Lewin, W., Amersfoort, 122957
  - Lewin-Baches, E., Amsterdam, 122958
  - Lewin-Fliege, M.W., Amsterdam, 122954
  - Lewin-Muller, R., Bloemendaal, 122959
  - Lewing, E.J., Enschede, 122960
  - Lewing, E.J. [PE23 149], ---
    Onderdeel van een omslag met meerdere dossiers. Deze omslag is aan te vragen via archiefinventaris 2.09.16.02, inventarisnummer 2552, ten name van Berg, H.F. van de
  - Lewing, E.J., Glanerbrug [WFV 7039], ---
    Onderdeel van een omslag met meerdere dossiers. Deze omslag is aan te vragen via archiefinventaris 2.09.16.03, inventarisnummer 5891, ten name van Dick, M.
  - Lewinnek, A., London [PE67 3933], ---
    Onderdeel van een omslag met meerdere dossiers. Deze omslag is aan te vragen via archiefinventaris 2.09.16.02, inventarisnummer 4295, ten name van Bakker, J.
  - Lewinnek, J., Amsterdam, 122961
  - Lewinski, A., Amsterdam, 122962
  - Lewinsky, S., Amsterdam, 122963
  - Lewinsky, S., Amsterdam [PD1 3866], ---
  - Lewinsohn, A.S., Amsterdam, 122964
  - Lewinsohn, F.W., Amsterdam, 122965
  - Lewinsohn, K., Amsterdam, 122966
  - Lewinsohn, M., Utrecht, 122967
  - Lewinsohn, W., New York [WE 432], ---
  - Lewitt, B., Amsterdam, 122968
  - Lewitt, I., New York [WE 4203], ---
  - Lewitz, Den Haag, 122969
  - Lewkowics-Fajgler, F., Essen, 122970
  - Lewkowicz, H., 122971
  - Lewkowitz, H.H., Scheveningen, 122972
  - Lewkowitz, H.H., Scheveningen [PD2 275], ---
  - Lewkowitz, W.S., Amsterdam, 122973
  - Lewon-Czernio, M., Frelenberg, 122974
  - Lewsman, H., Rijssen [PD23 324], ---
    Onderdeel van een omslag met meerdere dossiers. Deze omslag is aan te vragen via archiefinventaris 2.09.16.01, inventarisnummer 4946, ten name van Albrink, C.M.J.
  - Lewy, A., Aalten, 122975
  - Lewy, B.M.S., Aalten, 122976
  - Lewy-Alport, A.E., Paris, 122978
  - Lewy-Alport, A.E., Paris [WE 1995], ---
  - Lex, A., Ede, 123221
  - Lex, G.A., Bottrop, 123222
  - Lex, G.A., Bottrop [PE67 2393], ---
    Onderdeel van een omslag met meerdere dossiers. Deze omslag is aan te vragen via archiefinventaris 2.09.16.02, inventarisnummer 4210, ten name van Bruning, L.
  - Lexis, M., Bunde, 123223
  - Lexmond, A., Amsterdam, 123224
  - Ley, A., Herwijnen, 123225
  - Ley, A. van de, Leeuwarden [PD38 17], ---
  - Ley, A.C. de, Maastricht, 123226
  - Ley, A.G. de, Maastricht, 123227
  - Ley, B.R. van der, Assen, 123228
  - Ley, C., Hamersveld, 123231
  - Ley, C. van der, Alphen aan den Rijn, 123230
  - Ley, C.B. van der, Midlum [DM 784], ---
  - Ley, D. van, Leeuwarden, 123232
  - Ley, G., Barsinghausen, 123233
  - Ley, G., Anjum, 123234
  - Ley, G., Amsterdam, 123235
  - Ley, G., Anjum [PE38 733], ---
  - Ley, G.A.M., Breda, 123236
  - Ley, J. de, Heer, 122982
  - Ley, J.A. de, Breda, 122983
  - Ley, J.H. van der, Menaldum [PD38 492], ---
  - Ley, P., Amsterdam, 122986
  - Ley, R.C. [PE67 5630], ---